臺灣高等法院刑事裁定
109年度抗字第577號
抗 告 人即
受  刑  人  黃鼎倫



上列抗告人因檢察官聲請定其應執行刑案件，不服臺灣新北地方
法院於中華民國109年3月23日所為109年度聲字第993號裁定，提
起抗告，本院裁定如下：
    主  文
抗告駁回。
    理  由
一、原裁定略以：抗告人即受刑人黃鼎倫於如附表所示之日期，
    犯如附表所示之罪，經附表所示之法院判決如附表所示，並
    各於如附表所示之日期確定，且附表編號1所示之罪係得易
    科罰金，附表編號2、3所示之罪係不得易科罰金，而受刑人
    就附表所示數罪，已請求檢察官聲請合併定其應執行刑，檢
    察官因而聲請定刑，其聲請為正當；審酌受刑人所犯施用毒
    品、肇事逃逸及非法持有可發射子彈具殺傷力之槍枝等罪之
    犯罪類型有別、侵害法益不同，對於受刑人所犯數罪為整體
    非難評價，並考量法律之目的、受刑人之人格特性、施以矯
    治之必要性及前已部分定刑刑度之內部限制等情，乃酌定其
    應執行之刑有期徒刑4年6月等語。
二、抗告意旨略以：法律上屬自由裁量事項，並非概無法律上之
    拘束，有其外部界限及內部界限，法院為裁判時，二者均不
    得有所逾越。刑法第51條數罪併罰定應執行刑之規定，固屬
    法院之自由裁量事項，然仍應受內部界限之拘束，俾與立法
    本旨相契合，亦即必須符合所適用法律授權之目的，並受法
    律秩序之理念、法律感情及慣例等規範。且現階段之刑事政
    策並非在實現以往之報應主義，而係重在教化功能。又刑法
    第56條連續犯之規定業已廢除，過去視為連續犯之犯罪，應
    回歸數罪併罰處罰，以藉此維護刑罰之公平性。懇請給予抗
    告人悔過向上之機會，重新從輕量刑，以挽救破碎之家庭，
    避免衍生社會問題等語。
三、本院之判斷：
  ㈠裁判確定前犯數罪者，併合處罰之；數罪併罰，有2裁判以上
    者，依第51條之規定，定其應執行之刑，刑法第50條第1項
    前段、第53條各有明定。刑法第51條第5款規定：數罪併罰
    ，宣告多數有期徒刑者，於各刑中之最長期以上，各刑合併
    之刑期以下，定其刑期。數罪併罰合併定應執行刑之制度目
    的，在就所犯數罪，以各罪宣告刑為基礎，綜合評價犯罪人
    最終應具體實現多少刑罰，方符合罪責相當要求並達刑罰目
    的。刑法第51條所定數罪併罰之方法，就宣告多數有期徒刑
    者，僅於該條第5款規範其界限，有關衡酌之裁量因子為何
    ，則無明文。惟依其制度目的，應綜合評價各罪類型、關係
    、法益侵害之綜合效果，考量犯罪人個人特質，認應對之具
    體實現多少刑度，始足達到矯治教化之必要程度，並符罪責
    相當原則。此裁量權之行使，屬實體法上賦予法院依個案裁
    量之職權，如所為裁量未逾法定刑範圍，且無違背制度目的
    或公平正義情形，即無違法可言。
  ㈡查，抗告人犯如附表所示各罪，其犯罪時間均在附表編號1之
    罪於民國107年1月15日判決確定之前，原審依檢察官之聲請
    ，合併定其應執行之刑，於法有據。其次，原審在各宣告刑
    中之最長期（3年6月）以上，並於附表所示各罪合併之刑期
    總和（5年2月）以下，參酌抗告人所犯附表編號1、2等2罪
    ，曾經法院合併定刑有期徒刑1年6月所形成之內部界限，亦
    即不得重於附表編號1、2所定刑期與編號3之宣告刑等合併
    之刑期總和5年，而在此範圍內，酌定其應執行刑有期徒刑4
    年6月，核屬原審裁量權之行使，未悖於法律秩序之理念及
    法規範之內部界限與外部界限，符合法規範之目的，無違比
    例原則。何況，抗告人附表所犯各罪之犯罪性質不同，侵害
    法益之效應有別，犯罪之時間、空間尚非緊接，各罪之獨立
    性高，且抗告人所犯附表各罪之類型尚多，其透過不同類型
    犯罪所呈現之人格面並不相同，兼衡其現年31歲之日後復歸
    社會更生等總體評價，自應酌定較高之執行刑，始足以發揮
    刑罰嚇阻犯罪之功能及達矯治教化之必要程度。因此，本院
    認原審酌定之刑期，並無悖於比例原則、罪刑相當原則或有
    違一般社會之法律感情，自無不當。抗告人執前詞指摘原裁
    定定刑不當云云，並無足採。至95年7月1日修正施行之刑法
    ，刪除連續犯之規定，目的在於避免對於犯罪行為評價不足
    之不當，本案與連續犯之規定無涉，抗告人執此指摘原裁定
    不當，亦無理由。
四、綜上所述，抗告人之抗告為無理由，應予駁回。
據上論斷，依刑事訴訟法第412條，裁定如主文。 
中    華    民    國   109    年    4     月    21    日
                刑事第二十二庭  審判長法  官  洪于智
                                      法  官  汪怡君
                                      法  官  陳銘壎
以上正本證明與原本無異。
如不服本裁定，應於裁定送達後5日內向本院提出抗告狀。
                                      書記官  吳思葦
中　　華　　民　　國　　109 　年　　4 　　月　　21　　日
附表：受刑人黃鼎倫定應執行刑案件一覽表
編            號  1 2 罪            名  施用第二級毒品 肇事逃逸 宣     告     刑  有期徒刑6月，如易科罰金，以新臺幣1千元折算1日 有期徒刑1年2月 犯罪日期（民國）  106年9月3日 106年6月22日 偵  查 機    關 臺灣雲林地方檢察署 臺灣桃園地方檢察署  案    號 106年度毒偵字第2064號 106年度偵字第18713號 最  後  事實審 法    院 臺灣雲林地方法院 臺灣桃園地方法院  案    號 106年度港簡字第250號 106年度審交訴字第184號  判決日期 106年12月28日 107年11月2日 確  定   判  決 法    院 臺灣雲林地方法院 臺灣桃園地方法院  案    號 106年度港簡字第250號 106年度審交訴字第184號  判    決 確定日期 107年1月15日 108年1月4日 備            註  1.雲林地檢署107年度執字第464號。 2.編號1、2之罪刑，曾經臺灣桃園地方法院以108年度聲字第454號裁定合併定應執行刑有期徒刑1年6月（桃園地檢署108年度執更字第1516號）。 1.桃園地檢署108年度執字第1571號。 2.編號1、2之罪刑，曾經臺灣桃園地方法院以108年度聲字第454號裁定合併定應執行刑有期徒刑1年6月（桃園地檢署108年度執更字第1516號）。 

編            號  3 罪            名  非法持有槍枝 宣     告     刑  有期徒刑3年6月，併科罰金新台幣6萬元，罰金如易服勞役，以新臺幣1千元折算1日 犯罪日期（民國）  106年間某日起至106年12月22日凌晨3時10分為警察查獲時止 偵  查 機    關 臺灣新北地方檢察署  案    號 107年度偵字第25661號 最  後  事實審 法    院 臺灣新北地方法院  案    號 107年度訴字第984號  判決日期 108年2月27日 確  定   判  決 法    院 臺灣新北地方法院  案    號 107年度訴字第984號  判    決 確定日期 108年4月2日 備            註  新北地檢署108年度執字第8150號。